---
title: "Проспективное, одноцентровое, открытое, рандомизированное, клиническое исследование в параллельных группах, по сравнительной оценке, эффективности и безопасности биологически активной добавки “Куркумин НЕО”, 100 мг для перорального применения в сравнении со стандартной терапией “Метотрексат”, 7,5 мг для лечения при ревматоидном артрите (РА)."
date: "`r Sys.Date()`"
output: 
  word_document:
    toc: true
    reference_docx: template.docx
    

---
```{r setup, include=FALSE}
knitr::opts_chunk$set(echo = FALSE,
                      warning = FALSE,
                      message = FALSE)
```

```{r}
library(tidyverse)
library(readxl)
library(janitor)
library(flextable)
library(ggsignif)
```

```{r}
#Создание темы графиков для документа
thememine <- theme(
  plot.title = element_text(size = 15, hjust = 0.5),
  plot.subtitle = element_text(size = 16, hjust = 0.5),
  axis.title = element_text(size = 12),
  axis.text = element_text(size = 9, colour = 'grey10'),
  panel.background = element_rect(fill = 'white'),
  panel.grid = element_line(colour = 'grey90')
)

theme_set(thememine)

ARMvalues <- c('CurcuminNEO' = 'sienna3',
               'Methotrexate' = 'seagreen' )
```

```{r}
# Functions

tab_counter <- 0
do_count <- function(what = 'tab'){
  tab_counter <<- tab_counter + 1
  tab_counter
}

format_p_fixed <- function(p) {
  ifelse(
    is.na(p),
    NA_character_,
    ifelse(
      p < 0.001,
      "<0.001",
      sprintf("%.3f", p)
    )
  )
}

get_group_n <- function(df) {
  df %>%
    distinct(USUBJID, ARM) %>%
    count(ARM) %>%
    tidyr::pivot_wider(names_from = ARM, values_from = n)
}



desc_stats <- function(x) {
  x <- x[!is.na(x)]
  
  if (length(x) == 0) {
    return(tibble(
      mean_sd = NA_character_,
      median  = NA_real_,
      min     = NA_real_,
      max     = NA_real_,
      q1      = NA_real_,
      q3      = NA_real_
    ))
  }
  
  tibble(
    mean_sd = sprintf("%.2f (%.2f)", mean(x), sd(x)),
    median  = median(x),
    min     = min(x),
    max     = max(x),
    q1      = quantile(x, 0.25),
    q3      = quantile(x, 0.75)
  )
}


pivot_numeric_section <- function(
  data_numeric,
  dict,
  section
) {
  
  vars_section <- dict %>%
    dplyr::filter(
      Type %in% c("numeric", "integer"),
      stringr::str_detect(Column, paste0("_", section, "_"))
    ) %>%
    dplyr::pull(Column)
  
  data_numeric %>%
    dplyr::select(USUBJID, ARM, dplyr::any_of(vars_section)) %>%
    tidyr::pivot_longer(
      cols = dplyr::any_of(vars_section),
      names_to = "Column",
      values_to = "value"
    ) %>%
    dplyr::mutate(
      Column_raw = Column  
    ) %>%
    tidyr::separate(
      Column,
      into = c("visit", "domain", "parameter"),
      sep = "_",
      extra = "merge"
    ) %>%
    dplyr::left_join(
      dict,
      by = c("Column_raw" = "Column")
    )
}

pivot_categorical_section <- function(
  data_categorical,
  dict,
  section
) {
  
  vars_section <- dict %>%
    dplyr::filter(
      !Type %in% c("numeric", "integer"),
      stringr::str_detect(Column, paste0("_", section, "_"))
    ) %>%
    dplyr::pull(Column)
  
  data_categorical %>%
    dplyr::select(USUBJID, ARM, dplyr::any_of(vars_section)) %>%
    tidyr::pivot_longer(
      cols = dplyr::any_of(vars_section),
      names_to = "Column",
      values_to = "value"
    ) %>%
    dplyr::mutate(
      Column_raw = Column
    ) %>%
    tidyr::separate(
      Column,
      into = c("visit", "domain", "parameter"),
      sep = "_",
      extra = "merge"
    ) %>%
    dplyr::left_join(
      dict,
      by = c("Column_raw" = "Column")
    )
}

desc_numeric_full <- function(x) {
  x <- x[!is.na(x)]
  n <- length(x)
  
  if (n == 0) {
    return(tibble(
      n = 0,
      mean = NA_real_,
      lcl = NA_real_,
      ucl = NA_real_,
      sd = NA_real_,
      cv = NA_real_,
      median = NA_real_,
      iqr = NA_real_,
      min = NA_real_,
      max = NA_real_
    ))
  }
  
  se <- sd(x) / sqrt(n)
  ci <- qt(0.975, df = n - 1) * se
  
  tibble(
    n = n,
    mean = mean(x),
    lcl = mean(x) - ci,
    ucl = mean(x) + ci,
    sd = sd(x),
    cv = sd(x) / mean(x) * 100,
    median = median(x),
    iqr = IQR(x),
    min = min(x),
    max = max(x)
  )
}

desc_categorical <- function(x) {
  x <- x[!is.na(x)]
  n <- length(x)
  n1 <- sum(x == 1, na.rm = TRUE)
  
  tibble(
    n = n1,
    pct = ifelse(n == 0, NA_real_, n1 / n * 100)
  )
}


compare_numeric_by_visit <- function(long_df) {
  
  long_df %>%
    filter(!is.na(value)) %>%
    group_by(Label, visit) %>%
    summarise(
      CurcuminNEO = list(desc_numeric_full(value[ARM == "CurcuminNEO"])),
      Methotrexate = list(desc_numeric_full(value[ARM == "Methotrexate"])),
      Total = list(desc_numeric_full(value)),
      
      p_value = tryCatch(
        t.test(value ~ ARM)$p.value,
        error = function(e) NA_real_
      ),
      .groups = "drop"
    ) %>%
    unnest(c(CurcuminNEO, Methotrexate, Total), names_sep = "_")
}


format_numeric_table <- function(df) {
  
  df_n <- df %>%
    transmute(
      Label, visit,
      Параметр = "N",
      CurcuminNEO = as.character(CurcuminNEO_n),
      Methotrexate = as.character(Methotrexate_n),
      Total = as.character(Total_n),
      p_value
    )
  
  df_mean_sd <- df %>%
    transmute(
      Label, visit,
      Параметр = "Mean (SD)",
      CurcuminNEO = sprintf("%.2f (%.2f)", CurcuminNEO_mean, CurcuminNEO_sd),
      Methotrexate = sprintf("%.2f (%.2f)", Methotrexate_mean, Methotrexate_sd),
      Total = sprintf("%.2f (%.2f)", Total_mean, Total_sd),
      p_value
    )
  
  df_ci <- df %>%
    transmute(
      Label, visit,
      Параметр = "95% CI",
      CurcuminNEO = sprintf("%.2f–%.2f", CurcuminNEO_lcl, CurcuminNEO_ucl),
      Methotrexate = sprintf("%.2f–%.2f", Methotrexate_lcl, Methotrexate_ucl),
      Total = sprintf("%.2f–%.2f", Total_lcl, Total_ucl),
      p_value
    )
  
  df_cv <- df %>%
    transmute(
      Label, visit,
      Параметр = "CV, %",
      CurcuminNEO = sprintf("%.1f", CurcuminNEO_cv),
      Methotrexate = sprintf("%.1f", Methotrexate_cv),
      Total = sprintf("%.1f", Total_cv),
      p_value
    )

  df_median <- df %>%
    transmute(
      Label, visit,
      Параметр = "Median",
      CurcuminNEO = sprintf("%.2f", CurcuminNEO_median),
      Methotrexate = sprintf("%.2f", Methotrexate_median),
      Total = sprintf("%.2f", Total_median),
      p_value
    )
  
  df_iqr <- df %>%
    transmute(
      Label, visit,
      Параметр = "IQR",
      CurcuminNEO = sprintf("%.2f", CurcuminNEO_iqr),
      Methotrexate = sprintf("%.2f", Methotrexate_iqr),
      Total = sprintf("%.2f", Total_iqr),
      p_value
    )
  
  df_minmax <- df %>%
    transmute(
      Label, visit,
      Параметр = "Min–Max",
      CurcuminNEO = sprintf("%.2f–%.2f", CurcuminNEO_min, CurcuminNEO_max),
      Methotrexate = sprintf("%.2f–%.2f", Methotrexate_min, Methotrexate_max),
      Total = sprintf("%.2f–%.2f", Total_min, Total_max),
      p_value
    )
  
  bind_rows(
    df_n, df_mean_sd, df_ci, df_cv,
    df_median, df_iqr, df_minmax
  ) %>%
    mutate(
      p_value = format_p_fixed(p_value)
    ) %>%
    arrange(
      Label,
      as.integer(stringr::str_remove(visit, "^V")),
      factor(
        Параметр,
        levels = c(
          "N", "Mean (SD)", "95% CI", "CV, %",
          "Median", "IQR", "Min–Max"
        )
      )
    )
}



print_numeric_flextable <- function(df_numeric_formatted, data_raw) {
  
  border_all <- officer::fp_border(color = "black", width = 1)

  group_n <- get_group_n(data_raw)
  
  n_cur <- group_n$CurcuminNEO
  n_mtx <- group_n$Methotrexate
  n_tot <- n_cur + n_mtx
  
  df_numeric_formatted %>%
    select(
      Label,
      visit,
      Параметр,
      CurcuminNEO,
      Methotrexate,
      Total,
      p_value
    ) %>%
    flextable() %>%

    set_header_labels(
      Label = "Показатель",
      visit = "Визит",
      Параметр = "Параметр",
      CurcuminNEO = paste0("CurcuminNEO (N=", n_cur, ")"),
      Methotrexate = paste0("Methotrexate (N=", n_mtx, ")"),
      Total = paste0("Всего (N=", n_tot, ")"),
      p_value = "p"
    ) %>%
    
    merge_v(j = c("Label", "visit", "p_value")) %>%
    
    align(
      j = c("CurcuminNEO", "Methotrexate", "Total", "p_value"),
      align = "center",
      part = "all"
    ) %>%
    
    font(fontname = "Arial", part = "all") %>%
    border_outer(border = border_all) %>%
    border_inner(border = border_all) %>%
    set_table_properties(width = 1, layout = "autofit") %>% 
    autofit()
}

compare_categorical_by_visit <- function(long_df) {

  pvals <- long_df %>%
  dplyr::filter(!is.na(value)) %>%
  dplyr::group_by(Label, visit) %>%
  dplyr::summarise(
    p_value = {
      tab <- table(ARM, value)
      tryCatch(
        chisq.test(tab, correct = FALSE)$p.value,
        error = function(e) NA_real_
      )
    },
    .groups = "drop"
  )

  stats <- long_df %>%
    dplyr::filter(!is.na(value)) %>%
    dplyr::group_by(Label, visit, ARM, value) %>%
    dplyr::summarise(
      n = n(),
      .groups = "drop"
    ) %>%
    dplyr::rename(Параметр = value)

  totals <- long_df %>%
    dplyr::filter(!is.na(value)) %>%
    dplyr::group_by(Label, visit, ARM) %>%
    dplyr::summarise(
      N = n(),
      .groups = "drop"
    )
  
  stats <- stats %>%
    dplyr::left_join(totals, by = c("Label", "visit", "ARM")) %>%
    dplyr::mutate(
      pct = n / N * 100
    )
  

  wide <- stats %>%
    tidyr::pivot_wider(
      names_from = ARM,
      values_from = c(n, pct),
      names_sep = "_"
    ) %>%
    

    dplyr::mutate(
      dplyr::across(
        c(n_CurcuminNEO, pct_CurcuminNEO,
          n_Methotrexate, pct_Methotrexate),
        ~ tidyr::replace_na(.x, 0)
      )
    )

  wide <- wide %>%
    dplyr::group_by(Label, visit) %>%
    dplyr::mutate(
      Total_n = n_CurcuminNEO + n_Methotrexate,
      Total_pct = Total_n / sum(Total_n) * 100
    ) %>%
    dplyr::ungroup()
  wide %>%
    dplyr::rename(
      CurcuminNEO_n = n_CurcuminNEO,
      CurcuminNEO_pct = pct_CurcuminNEO,
      Methotrexate_n = n_Methotrexate,
      Methotrexate_pct = pct_Methotrexate
    ) %>%
    dplyr::left_join(pvals, by = c("Label", "visit")) %>%
    dplyr::select(
      Label, visit, Параметр,
      CurcuminNEO_n, CurcuminNEO_pct,
      Methotrexate_n, Methotrexate_pct,
      Total_n, Total_pct,
      p_value
    )
}

merge_categorical_groups <- function(df) {
  
  df %>%
    group_by(Label, visit, Параметр) %>%
    summarise(
      CurcuminNEO_n = sum(CurcuminNEO_n, na.rm = TRUE),
      Methotrexate_n = sum(Methotrexate_n, na.rm = TRUE),
      
      Total_n = CurcuminNEO_n + Methotrexate_n,
      
      p_value = first(p_value),
      .groups = "drop"
    ) %>%
    
    group_by(Label, visit) %>%
    mutate(
      Total_pct = Total_n / sum(Total_n) * 100,
      CurcuminNEO_pct = CurcuminNEO_n / sum(CurcuminNEO_n) * 100,
      Methotrexate_pct = Methotrexate_n / sum(Methotrexate_n) * 100
    ) %>%
    ungroup()
}


format_categorical_table <- function(df) {
  
  df %>%
    mutate(
      CurcuminNEO = sprintf("%d (%.1f%%)", CurcuminNEO_n, CurcuminNEO_pct),
      Methotrexate = sprintf("%d (%.1f%%)", Methotrexate_n, Methotrexate_pct),
      Total = sprintf("%d (%.1f%%)", Total_n, Total_pct),
      p_value = ifelse(
        is.na(p_value),
        "–",
        format_p_fixed(p_value)
        )
    ) %>%
    select(Label, visit, Параметр, CurcuminNEO, Methotrexate, Total, p_value)
}


print_categorical_flextable <- function(df_categorical_formatted, data_raw) {
  
  border_all <- officer::fp_border(color = "black", width = 1)

  group_n <- get_group_n(data_raw)
  
  n_cur <- group_n$CurcuminNEO
  n_mtx <- group_n$Methotrexate
  n_tot <- n_cur + n_mtx
  
  df_categorical_formatted %>%
    flextable() %>%
    set_header_labels(
      Label = "Показатель",
      visit = "Визит",
      Параметр = "Параметр",
      CurcuminNEO = paste0("CurcuminNEO (N=", n_cur, ")"),
      Methotrexate = paste0("Methotrexate (N=", n_mtx, ")"),
      Total = paste0("Всего (N=", n_tot, ")"),
      p_value = "p"
    ) %>%
    

    merge_v(j = c("Label", "visit", "p_value")) %>%

    align(
      j = c("CurcuminNEO", "Methotrexate", "Total", "p_value"),
      align = "center",
      part = "all"
    ) %>%
    

    font(fontname = "Arial", part = "all") %>%
    border_outer(border = border_all) %>%
    border_inner(border = border_all) %>%
    set_table_properties(width = 1, layout = "autofit") %>% 
    autofit()
}

num_stat <- function(df, dict, section) {
  
  df %>%
    pivot_numeric_section(dict = dict, section = section) %>%
    compare_numeric_by_visit() %>%
    format_numeric_table() %>%
    print_numeric_flextable(data_raw = df)
}

cat_stat <- function(df, dict, section) {
  
  df %>%
    pivot_categorical_section(dict = dict, section = section) %>%
    compare_categorical_by_visit() %>%
    merge_categorical_groups() %>% 
    format_categorical_table() %>%
    print_categorical_flextable(data_raw = df)
}



```

```{r}
data <- read.csv('team3_ecrf_wide.csv')
dict <- read_excel("team3_ecrf_data_dictionary.xlsx")


```

```{r}
data <- data %>% 
  mutate(
    across(c(ARM, V0_DEM_SEX, contains('ABN'), contains('PASS')), as.factor)
  )
```



```{r}
# Оценка данных
# skimr::skim(data)
```




```{r}
# Очистка данных
# проверка на соответствие критериям включения и невключения
data %>% 
  filter(V0_DEM_AGE <= 65 & V0_DEM_AGE >= 18) %>% 
  filter(V0_DAS_DAS28 > 3.2) %>% 
  filter(V0_BIO_ALT < 250 & V0_BIO_AST < 250) %>% 
  filter(V0_BIO_CREAT < 5) %>% 
  filter(V0_CBC_HGB > 8) %>% 
  filter(V0_CBC_WBC > 4 & V0_CBC_PLT > 150) %>% 
  filter(V0_VIT_BP_ABN == 0) %>% 
  filter(V0_BIO_CRP < 80)-> data_cleaned


 check_visits <- function(data) {
  
  for(v in 0:12) {
    hgb_col <- paste0("V", v, "_CBC_HGB")
    wbc_col <- paste0("V", v, "_CBC_WBC")
    plt_col <- paste0("V", v, "_CBC_PLT")
    alt_col <- paste0("V", v, "_BIO_ALT")
    ast_col <- paste0("V", v, "_BIO_AST")
    creat_col <- paste0("V", v, "_BIO_CREAT")
    crp_col <- paste0("V", v, "_BIO_CRP")
    bp_col <- paste0("V", v, "_VIT_BP_ABN")
    
   {
      data <- data %>%
        filter(
          .data[[hgb_col]] >= 8,
          .data[[wbc_col]] >= 4,
          .data[[plt_col]] >= 150,
          .data[[alt_col]] < 250,
          .data[[ast_col]] < 250,
          .data[[creat_col]] < 5,
          .data[[crp_col]] < 100,
        )
      
      #cat("После визита V", v, " осталось пациентов: ", nrow(data), "\n")
    }
  }
  return(data)
}
data_ready <- check_visits(data_cleaned)

  
```
```{r}
data_cleaned %>% 
  mutate("TS" = 1) -> data_cleaned

left_join(data, data_cleaned) -> data_with_flag

data_with_flag %>% 
  relocate(TS, .before = everything()) %>% 
  mutate(TS = ifelse(is.na(TS), 0, 1)) ->data_with_flag

data <- data_with_flag %>% 
  filter(TS ==1)
```



```{r}
numeric_vars <- dict %>%
  filter(Type %in% c("numeric", "integer")) %>%
  pull(Column)

data_numeric <- data %>%
  select(USUBJID, ARM, any_of(numeric_vars))


data_categorical <- data %>%
  select(-any_of(numeric_vars)) %>% 
   select(
    -matches("DAS|PAIN|PASS|DEM|ANT")
  ) %>% 
  mutate(
    across(
      where(~ all(.x %in% c(0, 1, NA))),
      ~ factor(
        .x,
        levels = c(0, 1),
        labels = c("Норма", "Отклонение")
      )
    )
  )



```


# Програмное обеспечение 

Анализ данных выполнен в программе RStudio версии `r rstudioapi::versionInfo()$version` с использованием языка `r version$version.string`

# Статистический анализ

## Анализ эффективности

### ПКТ
На основании первичной конечной точки можно сформулировать тестируемые гипотезы:

Нулевая гипотеза: Разница средних между группами КуркуминаНЕО и метотрексата меньше или равна порогу не меньшей эффективности. (то есть КуркуминНЕО имеет такой же или даже более выраженный эффект)

Альтернативная гипотеза: Разница средних между группами КуркуминаНЕО и метотрексата больше порога не меньшей эффективности. (то есть КуркуминНЕО имеет клинически значимо меньший эффект, чем метотрексат)

$Н0: \Delta DAS28_{curcumin} - \Delta DAS28_{methotrexate}  \leq  \delta$

$HA: \Delta DAS28_{curcumin}  - \Delta DAS28_{methotrexate}   >\delta$

Где $\delta$ - порог не меньшей эффективности, равный -0.6 баллов по шкале DAS28,
$\Delta$ - разница между баллами за 12 и 0 визиты у пациента


```{r}
data_ready %>% 
  mutate("delta_DAS28" = V12_DAS_DAS28 - V0_DAS_DAS28) -> data_ready  # чем меньше, тем лучше

ggplot(data_ready, aes(x = ARM, y = delta_DAS28)) +
  geom_boxplot(aes(fill = ARM))+
  geom_signif(
    comparisons = list(c('CurcuminNEO', 'Methotrexate')),
    test = 't.test',
    test.args = list(
      conf.level = 0.975, 
      alternative = "greater", 
      mu = -0.6
    )) +
  scale_fill_manual(
    values = ARMvalues
  )

t_test_pkt <- t.test(delta_DAS28~ARM, data = data_ready, conf.level = 0.975, alternative = "greater", mu = -0.6)
```

По результатам выполнения функции средняя разница между группами (КуркуминНЕО - Метотрексат) составила 0.704 балла по шкале DAS28 95%CI [0.4419774 Inf] (р-value = 5.291e-10), что значительно превышает порог не меньшей эффективности, равный -0.6 баллов по шкале DAS28, следовательно мы отвергаем нулевую гипотезу о том, что КуркуминНЕО имеет такой же или более выраженный эффект, чем метотрексат.

### ВКТ

#### Оценка разности средних оценок интенсивности болей в суставах по 100 мм ВАШ в двух граппах

Для проверки вторичной конечной точки "Изменение интенсивности болей в суставах по 100 мм ВАШ" сформулировали следующие гипотезы:

Нулевая гипотеза: Разница средних между группами “Куркумин НЕО” и “Метотрексат” меньше или равна 0. Т.е. “Куркумин НЕО” имеет такой же или менее выраженный эффект.

Альтернативная гипотеза: Разница средних между группами “Куркумин НЕО” и метотрексата больше 0. Т.е. есть “Куркумин НЕО” имеет статистически значимо больший эффект в сравнении с “Метотрексат”.

$Н0: \Delta VAS_{curcumin} - \Delta VAS_{methotrexate}  \leq  0$

$HA: \Delta VAS_{curcumin}  - \Delta VAS_{methotrexate}   > 0$

```{r}

#df c переменной разности оценок VAS 
data_ready <- data_ready %>% 
  mutate(
    dif_VAS = V12_PAIN_VAS - V7_PAIN_VAS,
    
    DAS28min_V12 = case_when(V12_DAS_DAS28 < 2.6 ~ '<2.6',
                             V12_DAS_DAS28 >= 2.6 ~ '>=2.6')
  ) 

#Извлекаем векторы разницы средних соотвествующих препаратов
VAS_dif_Curcumin <- data_ready %>% filter(ARM == 'CurcuminNEO') %>% pull(dif_VAS)
VAS_dif_Methotrexate <- data_ready %>% filter(ARM == 'Methotrexate') %>% pull(dif_VAS)

#Т-тест
test_BP_pair <- t.test(VAS_dif_Curcumin, VAS_dif_Methotrexate,
                       paired = F,
                       alternative = "less", 
                       conf.level = 0.975)
data_ready %>% 
  ggplot(aes(x = ARM, y = dif_VAS, fill = ARM)) +
  geom_boxplot()+
  geom_signif(
    comparisons = list(c('CurcuminNEO', 'Methotrexate')),
    test = 't.test',
    test.args = list(
      paired = F,
      alternative = "less", 
      conf.level = 0.975
    )) +
  scale_fill_manual(
    values = ARMvalues
  )

```

Полученное p-значение больше 0.05 (p = 0.8748), что НЕ дает нам возможность опровергнуть нулевую гипотезу о равенстве нулю разницы средених оценко по шкале VAS. 97,5% ДИ [inf, 12.91] разницы средних включает 0.

Таким образом, согласно результатам одностороннего Т-теста, мы не можем опровергнуть нулевую гипотезу о отсутвии большей эффективности в снижении боли при использовании препатара “Куркумин НЕО” по сравнению с “Метотрексат”.

## Исходное состояние

### Таблица `r do_count()`. Демография
```{r}
num_stat(
  df = data_numeric,
  dict = dict,
  section = "DEM"
)

cat_stat(
  df = data,
  dict = dict,
  section = "DEM"
)

```
## Таблица `r do_count()`. Антропометрия

```{r}

num_stat(
  df = data_numeric,
  dict = dict,
  section = "ANT"
)
```

## Таблица `r do_count()`. Электрокардиограция в 12 стандартных отведениях, соответствие референсным значениями

```{r}
cat_stat(
  df = data_categorical,
  dict = dict,
  section = "ECG"
)
```


## Анализ безопасности


### Таблица `r do_count()`. Оценка жизненно-важных показателей
```{r}
cat_stat(
  df = data_categorical,
  dict = dict,
  section = "VIT"
)

  

```

### Таблица `r do_count()`. Клинический анализ крови


```{r}
num_stat(
  df = data_numeric,
  dict = dict,
  section = "CBC"
)


```


### Таблица `r do_count()`. Биохимический анализ крови


```{r}
num_stat(
  df = data_numeric,
  dict = dict,
  section = "BIO"
)


```
### Таблица `r do_count()`. Общий анализ мочи


```{r}
num_stat(
  df = data_numeric,
  dict = dict,
  section = "URN"
)


```
